# 制造费用最终要转入生产成本科目么？

提问人：bleblemig 时间：2020-12-30 15:33:09
请教大家，对于当时不是一一对应而归集的因生产而形成的制造费用， 最终在财务核算上要去向哪里？
1 、是要按照一定规则分摊到最终要受益的被生产终端产品身上么？ 也就是最终要归集到每种产品的生产成本科目里？
２、还是就是作为制造费用总的集中科目而独立存在？
谢谢大家！

回答人：chenyiwei
应是你说的第一种情况：按照一定规则分摊到最终要受益的被生产终端产品身上么？ 也就是最终要归集到每种产品的生产成本科目里。